# 请教一下恩师！

提问人：runaway1212 时间：2019-04-24 01:37:33
亲爱的老师您好！请教一下老师： 1 、老师，请问当期收到按权益法核算的联营公司现金分配股利时，当期确认的投资收益还是按被投资公司当期实现的归母净利润 * 股权比例对吗？不受联营公司分配利润事项的影响对吗老师？ 2 、请问下老师，公司 2019 年 1 月发生金额不重大的对外担保，是否需要按期后非调整事项进行披露？老师，如果金额重大的话需要按期后非调整事项进行披露吗？ 3 、请问一下老师，如果合并范围内公司间互相发生抵押借款，比如 A 用土地为B 抵押担保，A 与 B 都是合并范围内公司，请问附注中仍然需要将该土地作为受限资产披露对吗老师？ 4 、最后问一下老师，合并范围内公司间发生担保借款，就不需要在合并附注中披露该担保事项了吧？恳请老师再指导一下我，谢谢老师！！！

回答人：chenyiwei
1 、是，权益法下投资收益的确认与被投资方宣告和实际分配现金股利无关。
2 、根据重要性原则确定是否披露，金额只是其中的一个因素，还要考虑被担保方有无特殊性、是否可能导致违反适用的监管规定等因素。
3 、是，但可以说明导致该受限事项的交易是合并范围内发生的。
4 、一般仍披露该担保事项，作为其他重大事项披露。